臺灣高等法院民事判決　　　　　　　　　　94年度上字第124號
上　訴　人　亞特吉科技股份有限公司
法定代理人　丙○○
訴訟代理人　呂榮海律師
複　代理人　蔡惠琇律師
　　　　　　郭承昌律師
被　上訴人　群翊科技股份有限公司
法定代理人　乙○○
被　上訴人　品積股份有限公司
法定代理人　庚○○
被　上訴人　戊○○
　　　　　　己○○
　　　　　　甲○○
　　　　　　丁○○
共　　　同
訴訟代理人　莊秀銘律師
　　　　　　甘義平律師
上列當事人間損害賠償事件，上訴人對於中華民國93年12月14日
臺灣臺北地方法院92年度訴字第4891號第一審判決提起上訴，本
院於96年4月17日言詞辯論終結，判決如下：
    主      文
上訴駁回。
第二審訴訟費用由上訴人負擔。
    事實及理由
壹、程序方面：
    按當事人不得提出新攻擊或防禦方法，但對於在第一審已提
    出之攻擊或防禦方法為補充者，不在此限，為民事訴訟法第
    447條第1項第3款定有明文 。查上訴人於原審時即主張被上
    訴人戊○○ (下稱戊○○)於離職前串同被上訴人甲○○(下
    稱甲○○) 與伊外包及受託製造模具之協力廠商即被上訴人
    品積股份有限公司 (下稱品積公司) 之董事即被上訴人丁○
    ○ (下稱丁○○)，合設被上訴人群翊科技股份有限公司(下
    稱群翊公司)，從事和伊相同之業務-電子零件製造業，並將
    群翊公司之辦公室設於品積公司內。戊○○、甲○○與丁○
    ○、品積公司、己○○等人有共同背信之行為，依系爭工作
    契約之約定及民法第184條、第185條，被上訴人均為共同行
    為人，應連帶賠償伊新臺幣 (下同)1,500,000元等情。嗣於
    上訴本院後主張戊○○、甲○○2 人於任職上訴人公司期間
    ，與上訴人協力廠商董事丁○○共同設立群翊公司，構成民
    法債務不履行不完全給付等攻擊方法，核屬對於原審已提出
    之攻擊方法而為補充，於法尚無不合，應予准許，合先敘明
    。
貳、實體方面：
一、上訴人亞特吉科技股份有限公司 (原為有限公司) 起訴主張
    ：戊○○自民國89年7月4日起至92年3 月31日止受雇於伊，
    擔任業務副理；甲○○自90年6月26日起至92年4月15日止受
    雇於伊，擔任工程部經理。戊○○、甲○○任職伊公司期間
    ，與伊分別簽訂有工作契約 (下稱系爭契約) 。其中系爭契
    約第8、9、11條已分別約定「乙方 (指戊○○、甲○○) 於
    職務上所獲知之公司產銷及技術上財務上之資訊應視之為機
    密資料，且應善盡保守維護之責，不得揭露給第三者，如有
    洩露，須負法律責任；離職後亦同」、「乙方 (指戊○○、
    甲○○)違反本契約之規定，甲方 (指上訴人)除得據以終止
    雙方之工作契約外，乙方並應賠償甲方所受之損害，負擔洩
    密之刑責」、「乙方 (指戊○○、甲○○)離職後1年內不得
    從事與甲方 (指上訴人) 經營項目相同之業務或受雇於與甲
    方在經營上相競爭之事業單位」。戊○○、甲○○離職後，
    伊發現戊○○、甲○○竟於離職前即與伊之協力廠商即被上
    訴人品積公司（前法定代理人為己○○）之董事即丁○○設
    立被上訴人群翊公司，從事與伊相同之電子零件製造業，並
    將群翊公司之辦公室設於品積公司內。戊○○、甲○○、丁
    ○○、品積公司、己○○、群翊公司等顯有共同背信之行為
    ，依系爭工作契約第8、9條約定、民法第184、185條規定及
    民法債務不履行之規定 ，自應連帶賠償伊1,500,000元。又
    戊○○、呂添明離職後違反系爭契約第11條競業禁止之約定
    ，自應依系爭契約第9 、11條及民法債務不履行之規定負損
    害賠償責任，分別給付伊1,000,000元 。另戊○○任職伊公
    司期間擔任業務副理職務，負責銷售業務；甲○○任職伊公
    司期間擔任工程部經理，負責設計研究工作，該2 人知悉伊
    生產用於數位相機記憶卡之外部構造（精密快閃記憶卡的外
    部構造）之製造流程，然卻違反系爭契約保密之約定，將其
    洩露予群翊公司，以相同之生產流程方式從事生產該產品，
    除涉嫌共同觸犯刑法第317條之洩露工商秘密罪外 ，另應依
    民法第184 條、營業秘密法第10、12、13條、公平交易法第
    19條第5款及第24條規定 ，共同連帶負損害賠償責任。而被
    上訴人群翊公司自92年4月1日起之營業額估計為2,000,000
    元，依財政部核定之利潤率24%計為480,000元依營業秘密法
    第10條、公平交易法第32條規定，以賠償3倍計為1,440,000
    元。又品積公司以董事丁○○勾串取得伊產銷技術製造流程
    秘密而另設立公司，以行不當競爭手段，品積公司自應與行
    為人負連帶賠償責任。戊○○、甲○○、丁○○、品積公司
    、己○○、群翊公司既為共同行為人，自應就洩密及違反營
    業秘密之行為，連帶賠償伊1,440,000元等情 ，爰依系爭契
    約第8、9、11條、民法第184、185條及營業秘密法第10、12
    、13條、公平交易法第19條第5款、第24條 、第32條及民法
    債務不履行等規定，求為命戊○○、甲○○、丁○○、品積
    公司、己○○、群翊公司應連帶給付伊1,500,000元並加計
    法定遲延利息；戊○○、甲○○應各給付伊1,000,000元並
    加法定遲延利息；戊○○、甲○○、丁○○、品積公司、己
    ○○、群翊公司應連帶給付伊1,440,000元並加計法定遲延
    利息之判決。
    被上訴人則以：上訴人與戊○○、甲○○簽訂之競業禁止條
    款侵害戊○○、甲○○之工作權及財產權，且未有合理之補
    償措施，有違公序良俗及憲法之精神，應屬無效。縱認系爭
    契約第11條競業禁止條款為有效，戊○○、甲○○離職前數
    日固先申請設立群翊公司，惟其等從未利用上班時間從事與
    群翊公司有關之業務，且群翊公司係自92年5 月開始才有開
    立發票銷售貨物之紀錄，此時其等早已自上訴人公司離職，
    實並無任何背信行為而應負賠償責任之情形。戊○○、甲○
    ○離職後亦無違反競業禁止之約定，蓋群翊公司業務係以代
    理銷售各項電子產品為主，毫無製造任何電子零件產品之能
    力及設備，與上訴人經營之項目完全不同，自未有違反競業
    禁止之約定可言。又上訴人之CF卡外殼之製造流程非屬營業
    秘密，且群翊公司之上游廠商根本從未以上訴人所稱之獨特
    模具，配合特殊流程，製作貼有膠膜與上訴人相同之CF卡外
    殼，故上訴人空言稱其生產流程為營業秘密，伊等侵害其營
    業秘密，將上訴人之保護膜沖壓過程洩漏於群翊公司云云，
    並不足採。另伊等並未竊取或洩漏上訴人公司之營業秘密，
    亦未與上訴人公司形成競爭關係而構成不公平競爭之情形，
    自無違反公平交易法可言。又丁○○雖係品積公司之董事，
    惟其投資群翊公司純屬個人行為，與品積公司並無任何關係
    。至於群翊公司與品積公司之所以合設辦公室，係基於房屋
    租賃契約而來，丁○○既無任何執行業務加損害於他人之行
    為可言，上訴人請求品積公司及其前法定代理人己○○負連
    帶賠償責任，實無理由。再者，上訴人並未提出證據證明伊
    等銷售各項產品，其究竟受有哪些損失，加上伊等銷售產品
    ，是否必然造成上訴人之損害，亦值得審究，故上訴人請求
    伊等負損害賠償責任，為無理由。且群翊公司銷售予上訴人
    所稱舊客戶之產品，亦均非為上訴人所主張經過特殊加工過
    程所生產之CF卡外殼，其他尚包括金屬隔離罩、連接器、CF
    轉接卡等，因此假使上訴人主張侵害其CF卡製造流程之營業
    秘密，其得請求之損害賠償，亦僅限於群翊公司銷售CF卡外
    殼之營業額，而非銷售各項產品之總金額等語，資為抗辯。
二、原審判決駁回上訴人之請求，上訴人不服提起上訴，聲明：
    (一)原判決廢棄。(二)戊○○、甲○○、丁○○、品積公司、己
    ○○、群翊公司應連帶給付上訴人1,500,000元 ，及自起訴
    狀繕本送達翌日起至清償日止按年息5%計算之利息。(三)戊○
    ○、甲○○應各給付上訴人1,000,000元 ，及自起訴狀繕本
    送達翌日起至清償日止按年息5%計算之利息。(四)戊○○、甲
    ○○、丁○○、品積公司、己○○、群翊公司應連帶給付伊
    1,440,000元 ，及自起訴狀繕本送達翌日起至清償日止按年
    息5%計算之利息。(五)願以華南商業銀行可轉讓定期存單供擔
    保，請准宣告假執行。
    被上訴人則聲明：(一)上訴駁回。(二)如受不利判決，願供擔保
    請准宣告免為假執行。
三、兩造不爭執之事實：
  (一)戊○○自89年7月4日起至92 年3月31日止受雇於上訴人公司
    ，擔任業務副理、甲○○自90年6月26日起至92年4月15日止
    受雇於上訴人公司，擔任工程部經理。戊○○、甲○○於任
    職上訴人公司期間分別簽訂系爭契約，有系爭契約書附卷可
    稽 (見原審卷(一)第15、16頁)。
  (二)戊○○於92 年3月27日與丁○○即品積公司之董事共同設立
    群翊科技公司，由戊○○擔任董事長，甲○○、丁○○分別
    擔任董事 ，有群翊公司92年3月27日公司設立登記表附卷可
    稽(見原審卷(一)第23、24頁)。
  (三)上訴人為專門生產、製造、設計CF卡 (COMPAC FLASHCARD)
    、PCMCIA卡、電腦零件、數位相機配件、連接器之公司，所
    生產記憶卡其外部構造並貼有膠膜。
四、本件上訴人固主張戊○○於89年7月4日到職，而於92年3 月
    31日離職；甲○○於90年6月26日到職，而於92年4月15日離
    職，戊○○、甲○○2人共同於在職期間92年3月27日申請獲
    主管機關設立登記群翊公司，戊○○任群翊公司法定代理人
    ，甲○○則任群翊公司董事，戊○○、甲○○各自在上訴人
    公司任職期間領取上訴人公司所發放之資，另行設立群翊公
    司，除涉刑法之背信外，於民事責任亦侵害上訴人之營業權
    即財產權，應依債務不履行不完全給付及侵權行為之法則，
    負損害賠償責任云云。惟按民事訴訟如係由原告主張權利者
    ，應先由原告負舉證之責，若原告先不能舉證，以證實自己
    主張之事實為真實，則被告就其抗辯事實即令不能舉證，或
    其所舉證據尚有疵累，亦應駁回原告之請求 (最高法院17年
    上字第917號判例參照)。查戊○○、甲○○均否認其等於上
    訴人公司離職前，即已在其等新設立之群翊公司任職及開始
    營業。經查群翊公司係於92年4月2日始經核准設立，此有台
    北縣政府營利事業登記公示詳細資料 (原審卷(一)第104頁)在
    卷足憑，而群翊公司係於92年5月間始開始對外營業 ，此有
    財政部台灣省北區國稅局中和稽征所93年4 月26日北區國稅
    中和三字第0930013639號函附群翊公司進項銷貨明細資料表
    (同上卷第176至181頁)在卷足憑，且群翊公司係於92年4月2
    日核准設立，戊○○、甲○○殊難預測主管機關何時一定核
    准設立，尚難苛責戊○○、甲○○離職日與公司核准成立日
    銜接，戊○○、甲○○又分別任職群翊公司之法定代理人、
    董事，依其等職務性質，殊無於公司核准人即必須在公司內
    親身操作，自難遽認其等於群翊公司核准設立日均在該公司
    執行職務。況上訴人自陳無法證明戊○○、甲○○在上訴人
    公司任職時已使群翊公司對外營業等情 (本院卷第271、272
    頁) ，益見上訴人迄未能舉證證明戊○○、甲○○在上訴人
    公司任職時仍執行各自於群翊公司之職務，揆諸上開判例意
    旨，戊○○、甲○○此部分抗辯，縱有疵累，亦難遽信上訴
    人之主張為真實，此部分請求，自不應准許。
    依從來通說之見解，要課離職員工以競業禁止義務，必需有
    法的依據，例如締結勞動契約時之合意、工作規則上之規定
    或另行書面約定等均是。競業限制約定，其限制之時間、地
    區、範圍及方式，在社會一般觀念及商業習慣上，可認為合
    理適當而且不危及受限制當事人之經濟生存能力，其約定並
    非無效，惟轉業之自由，牽涉憲法所保障人民工作權、生存
    權之基本人權，為合理限制競業禁止契約，依外國法例及學
    說，為競業禁止之契約或特約之有效要件，至少應包括下列
    各點：(一)企業或雇主需有依競業禁止特約保護之利益存在
    ，亦即雇主的固有佑識和營業祕密有保護之必要。(二)勞工
    或員工在原雇主或公司之職務及地位。關於沒有特別技能、
    技術且職位較低，並公司之主要營業幹部，處於弱勢之勞工
    ，縱使離職後再至相同或類似業務之公司任職，亦無妨害原
    雇主營業之可能，此時之競業禁止約定應認拘束勞工轉業自
    由，乃違反公序良俗而無效。(三)限制勞工就業之對象、期
    間、區域、職業活動之範圍，需不超逾合理之範疇。(四)需
    有填補勞工因競業禁止之損害之代償措施，代償措施之有無
    ，有時亦為重要之判斷基準，於勞工競業禁止是有代償或津
    貼之情形，如無特別之情事，此種競業特約很難認為係違反
    公序良俗。(五)離職後員工之競業行為是否具有顯著背信性
    或顯著的違反誠信原則，亦即當離職之員工對原雇主之客戶
    、情報大量篡奪等情事或其競業之內容及態樣較具惡質性或
    競業行為出現有顯著之背信性或顯著的違反誠信原則時，此
    時該離職違反競業禁止之員工自屬不值保護。基此，行政院
    勞工委員會 (下稱勞委會) 89台勞資二字第0036255號函 (
    原審卷(一)第62頁)亦本此旨趣 ，為與上開內容相同之說明。
    查戊○○、甲○○分別與上訴人公司簽訂系爭契約，各契約
    第11條約定：「乙方 (即戊○○、甲○○離職後一年內不得
    從事與甲方經營項目相同之業務或受僱於與甲方 (即上訴人
    ) 在經營上相競爭之事業單位，所謂競爭之事業單位由甲方
    認定」，上開離職後競業禁止條款，係前雇主在勞動契約下
    與受僱人約定，勞工有不使用或揭露其在前勞動契約中獲得
    之營業秘密或隱密性資訊之附屬義務，目的在使前雇主免於
    受僱人之競爭行為，此因雇主為維護其隱密資訊，防止員工
    於離職後，在一定期間內跳槽至競爭公司，並利用過去於原
    公司服務期間所知悉之技術或業務資訊為競爭之同業服務，
    或打擊原公司造成損害，或為防止同業惡性挖角，而與員工
    為離職禁止競爭約定，其本質側重保障前雇主，基於勞資雙
    方締約實力之不平等，為免具有優勢締約實力之僱主，藉此
    以達其單方決定，使他方因而由自主淪為他主之地位，從而
    對於處於締約劣勢之勞工，關於離職後之競業禁止之約定，
    為避免對工作權不當之限制，使其無法透過工作之遂行而使
    其專業技術獲得更新與發展，危及受限制當事人之經濟生存
    能力，而妨害其生計，該約定須於合理限度內，且不違反公
    序良俗，始得認為有效，逾越合理之範圍則為無效；而所謂
    合理程度，即競業條款之約定應顧及上開五項攷慮原則。
    本件戊○○於89年7月3日即任職上訴人公司擔任業務部副理
    ，而於92年3月31日離職；甲○○於90年6月26日任職上訴人
    公司擔任研發部經理，嗣於92年4 月15日離職，此有職工離
    職申請書 (本院卷外放證物) 在卷足憑，並為兩造所不爭執
    ，信屬實在。群翊公司於92年3 月27日經經濟部核准設立，
    戊○○、甲○○均於群翊公司核准設立時分別擔任群翊公司
    之董事長、董事，此亦有股份有限公司設立登記表 (原審卷
    (一)第23、24頁) 在卷可攷，而戊○○自上訴人公司離職前，
    即已擔任群翊公司之董事長，且戊○○在上訴人公司任職業
    務部副理，對於上訴人公司客戶自係甚知悉，且群翊公司開
    始營業後，其交易對象中，有7 家公司係上訴人公司原有客
    戶，即倡新科技股份有限公司 (下稱倡新公司) 、碩英股份
    有限公司 (下稱碩英公司)、泰碩電子股份有限公司  (下稱
    泰碩公司)、華碩電腦股份有限公司 (下稱華碩公司)、台陽
    科技股份有限公司 (下稱台揚公司) 、勤茂資通股份有限公
    司 (下稱勤茂公司) 、劼皇企業股份有限公司 (下稱劼皇公
    司)，此有群翊公司開立予上開公司之7紙統一發票在卷 (原
    審卷(一)第336至342頁) 可攷，並為兩造所不爭執，自堪信為
    真實。再者，上訴人公司係生產數位相機記憶卡 (CF卡) 外
    部構造公司，甲○○於上訴人公司則擔任設計研究工作，自
    亦知悉上訴人公司生產CF卡之研發與製程，上訴人與戊○○
    、甲○○簽訂系爭工作契約書所為之前揭競業禁止條款，自
    有保護之利益，依憲法第15條規定，人民之生存權、工作權
    及財產權應予保障，乃國家對人民而言。又人民之工作權並
    非一種絕對之權利，此觀諸憲法第二十三條之規定而自明，
    上訴人惟恐其員工離職後洩漏其工商業上，製造技術之秘密
    ，乃於其員工進入公司任職之初，要求員工書立切結書，約
    定於離職日起1 年間不得從事與公司經營項目相同之業務或
    受僱於與公司在經營上相競爭之事業單位。該項競業禁止之
    約定，附有1年間不得從事工作種類上之限制 ，既出於被上
    訴人之同意，與憲法保障人民工作權之精神並不違背，亦未
    違反其他強制規定，且與公共秩序無關，其約定似非無效。
    惟查勞工經由雇主服勞務之機會，獲悉特殊知識或營業機密
    ，因而增長智識，經驗，固獲有利益，惟雇主亦利用勞工具
    備此等智識、提供勞務而獲有利益，就競業禁止精神言，勞
    工離職後固不得憑此智識，經營與雇主競業，惟基於誠信、
    公平原則，雇主因離職勞工不得為競業而獲益，對於勞工因
    此項限制所生之損害，亦應給予合理之填補，俾衡平勞雇雙
    方之損益。查戊○○任職上訴人公司每月薪資68,000元，甲
    ○○任職上訴人公司每月薪資83,123元，此有上訴人公司92
    年3月份薪資條 (本院卷第27、28頁)在卷足憑，衡情戊○○
    、甲○○之薪資並未高於其他公司同職位者，而戊○○、甲
    ○○於簽訂系爭工作契約之競業禁止條款後，其薪資或津貼
    並未因競業禁止之約定而提高，上訴人抗辯其代償措施係包
    含在員工薪資內 (本院卷第273頁） 云云，自非可採。由此
    可見，上訴人共未補償戊○○、甲○○離職後，因遵守限制
    競業承諾不從事同一工作所減少薪資之損失，殊無疑義。系
    爭工作契約之競業禁止條款尚不符合前揭競業禁止有效要件
    中雇主應有代償措施之要件，已如上述，自應認係違反公共
    秩序而無效。上訴人主張依系爭工作契約第9條、第11 條，
    不完全給付法則，請求損害賠償，洵屬無據，不應准許。
七、又依系爭工作契約第8 條約定：「乙方（即戊○○、甲○○
    於職務上所獲知之公司產銷及技術上財務上之資訊應視之為
    機密資料且應善盡保守維護之責，不得揭露給第三者，如有
    洩漏，願負法律責任；離職後亦同」。查上訴人主張其所製
    造CF卡外殼之製造流程為「先黏貼保護膜再沖壓成型」，其
    生產流程係「必須配以上訴人獨特設計之模具加以生產，始
    可產量增加10倍……云云」 (以上見原審卷(一)第6頁)。經查
    劼皇企業股份有限公司於93年10月20日函覆原審稱：「確認
    本公司從未向群翊公司購買數位相機記憶卡外殼黏有膠膜之
    鐵片……」在卷 (原審卷(二)第70頁）、倡新科技股份有限公
    司於93年11月3日函覆原審謂：「……本公司僅於92年4月向
    群翊公司採購乙批數位相機記憶卡外殼鐵片，本公司對群翊
    公司所出貨之數位相機記憶卡外殼鐵片，並無特別針對記憶
    卡外殼鐵片是否黏有膠膜作為收貨驗收標準，品管驗收人員
    亦對此批貨品是否貼有黏貼膠膜沒有任何印象……」等語 (
    同上卷第72頁），此外，上訴人對於戊○○、甲○○2 人對
    於製造CF卡外殼之流程使用「先黏貼保護膠膜再沖壓成型」
    之流程等及以特殊模具生產機密洩露予群翊公司再予以製造
    生產乙節，始終未能舉證以實其說，自不足取。再者群翊公
    司代理銷售之CF卡外殼，係由第三人龍泰佑金屬工業股份有
    限公司 (下稱龍泰佑公司）所製造，其製造之結構方式為扣
    制式組裝，與上訴人公司所生產CF卡外殼採熱熔式組裝者不
    同，龍泰佑公司製扣制式CF卡外殼，已取得中華民國智慧財
    產局 (下稱：智財局）、中國大陸知識產權局之專利權，此
    有專利證書（本院卷第165、166頁）在卷足稽，益見群翊公
    司所出售之CF卡外殼組裝生產方式確與上訴人公司所出售者
    不同，戊○○、甲○○自無將其任職上訴人公司所知悉之工
    商機密、營業秘密揭露予群翊公司之可言。
八、按以脅迫、利誘或其他不正當方法，獲取他事業之產銷機密
    ，交易相對人資料或其他關技術秘密之行為，而有限制或妨
    礙公平競爭之虞者，事業不得為之；又除本法另有規定者外
    事業亦不得為其他足以影響交易秩序之欺罔或顯失公平之行
    為，分別為公平交易法第19條第1項第5款、第24條所明文規
    定；另按公平交易法第24條為不公平競爭行為之概括規定，
    行為是否構成不公平競爭，須從行為人與交易相對人之交易
    行為，及市場效能競爭是否受侵害加以判斷，苟無具體事證
    足以證明事業之行為係積極攀附他人商譽或不當抄襲他人商
    品，榨取他人努力之成果，而足以影響市場效能競爭時，即
    難謂業已違反前揭之規定 (最高行政法院91年判字第2055號
    判決意旨照) 。查群翊公司所出售之CF卡外殼之製造、生產
    流程並不相同，組裝方式亦復有異，上訴人又未能舉證證明
    群翊公司所出售之CF卡外殼與其所出售者完全相同，自不足
    以推論戊○○、甲○○有洩露上訴人公司製造、生產CF卡外
    殼之工、商業機密予群翊公司，縱群翊公司所交易之對象有
    部分與上訴人公司客戶相同，惟因群翊公司所出售之CF卡外
    殼與上訴人所出售之CF卡外殼組裝方式不同，有無專利權不
    同，則前揭相同客戶所以與群翊公司交易，乃所交易之產品
    不同，並非祇因客戶資料之單純截取留用，依上開規定及判
    決要旨，自難遽認戊○○、甲○○有上開洩露工商秘密、違
    反營業秘密法等侵權行為、違反公平交易法第19條第1項第5
    款、第24條之債務不履行、不完全給付行為，上訴人依上開
    規定，請求戊○○、甲○○就其所受損害負連帶賠償之責，
    亦非有據，不應准許。
九、末查本件戊○○、甲○○並無背信之侵權或不完全給付之行
    為，則群翊公司及其前法定代理人戊○○、上訴人公司外包
    模具廠商品積公司及其前法定代理人己○○、董事丁○○，
    殊無與戊○○、甲○○為共同背信侵權行為或不完全給付之
    情事；又戊○○、甲○○亦無洩露工商秘密、違返營業秘密
    違反公平交易法等侵權或不完全給付行為，則群翊公司、品
    積公司、己○○、丁○○等人亦無與戊○○、甲○○為共同
    洩露工商秘密、違反營業秘密法、公平交易法等侵權或不完
    全給付之可言，上訴人請求群翊公司、品積公司、己○○、
    丁○○就上開侵權或不完全給付行為負連帶賠償之責，洵屬
    無據，亦不應准許。
十、綜上所述，上訴人依系爭契約第8 、9、11條、民法第184、
    185條及營業秘密法第10、12、13條、公平交易法第19條第5
    款、第24條、第32條及民法債務不履行、不完全給付等規定
    ，求為命戊○○、甲○○、丁○○、品積公司、己○○、群
    翊公司連帶給付伊1,500,000元並加計法定遲延利息 ；戊○
    ○、甲○○應各給付伊1,000,000元並加法定遲延利息 ；戊
    ○○、甲○○、丁○○、品積公司、己○○、群翊公司應連
    帶給付伊1,440,000元並加計法定遲延利息，為無理由 ，不
    應准許。原審為上訴人敗訴之判決，並駁回其假執行之聲請
    ，核無不合，上訴意旨指摘原判決不當，求予廢棄改判，為
    無理由，應予駁回。
十一、本件事證已臻明確，兩造其餘攻擊防禦方法及其他未經援用
    之證據，經斟酌尚無礙於本院前述之認定，無一一論究之必
    要。
十二、據上論結，本件上訴為無理由，依民事訴訟法第449條第1項
    、第78條判決如主文。
中　　華　　民　　國　　96　　年　　5 　　月　　1 　　日
                  民事第13庭
                      審判長法　官  湯美玉
　　　　　　　　　　　　　　法　官  郭松濤
　　　　　　　　　　　　　　法　官  許文章
正本係照原本作成。
如不服本判決，應於收受送達後20日內向本院提出上訴書狀，其
未表明上訴理由者，應於提出上訴後20日內向本院補提理由書狀
（均須按他造當事人之人數附繕本）上訴時應提出委任律師或具
有律師資格之人之委任狀；委任有律師資格者，另應附具律師資
格證書及釋明委任人與受任人有民事訴訟法第466條之1第1項但
書或第2項（詳附註）所定關係之釋明文書影本。
中　　華　　民　　國　　96　　年　　5 　　月　　2 　　日
　　　　　　　　　　　　　　　書記官  陳明俐
附註：
民事訴訟法第466條之1（第1項、第2項）：
對於第二審判決上訴，上訴人應委任律師為訴訟代理人。但上訴
人或其他法定代理人具有律師資格者，不在此限。
上訴人之配偶、三親等內之血親、二親等內之姻親，或上訴人為
法人、中央或地方機關時，其所屬專任人員具有律師資格並經法
院認為適當者，亦得為第三審訴訟代理人。
